臺灣臺中地方法院刑事判決
110年度易字第346號
公  訴  人  臺灣臺中地方檢察署檢察官
被      告  張劉阿麥


上列被告因毀棄損壞案件，經檢察官提起公訴（109年度偵字第3
8086號），本院判決如下：
    主    文
張劉阿麥犯損壞他人物品罪，處拘役貳拾日，如易科罰金，以新
臺幣壹仟元折算壹日。
    犯罪事實
一、張劉阿麥與其姪子張哲源雖同住於臺中市○○區○○路0號，但
    因家中土地問題，素有嫌隙。於民國109年9月20日下午5時5
    9分許，張劉阿麥竟基於毀損之犯意，手持鐮刀，前往上址
    旁之空地，將空地上屬張哲源所有而以帆布材質搭建之停車
    棚割損，導致該停車棚不堪用，足以生損害於張哲源。案經
    張哲源返家後發現，並調閱自行安裝之監視錄影器攝錄畫面
    後，報警處理，經警循線查悉上情。
二、案經張哲源訴由臺中市政府警察局豐原分局報告臺灣臺中地
    方檢察署檢察官偵查起訴。
    理    由
壹、證據能力部分：
一、按被告以外之人（包括證人、鑑定人、告訴人、被害人及共
    同被告等）於審判外之陳述，雖不符刑事訴訟法第159條之1
    至之4等之規定，而經當事人於審判程序同意作為證據，法
    院審酌該言詞陳述或書面陳述作成時之情況，認為適當者，
    亦得為證據；當事人、代理人或辯護人於法院調查證據時，
    知有刑事訴訟法第159條第1項不得為證據之情形，而未於言
    詞辯論終結前聲明異議者，視為有前項之同意，同法第159
    條之5定有明文。查，被告張劉阿麥與檢察官對於本判決以
    下所引用被告以外之人於警詢及偵訊時所為陳述之證據能力
    ，於本院準備程序時均表示無意見或同意有證據能力，得做
    為本案證據使用（見本院卷第156至156-1頁），且於審判期
    日對法院提示之卷證，均表示沒意見等語，迄至言詞辯論終
    結前亦未聲明異議，且經本院審酌該等證據資料製作時之情
    況，並無違法不當及證明力明顯過低之瑕疵，堪認作為證據
    應屬適當，依法自均有證據能力。
二、本院以下所引用之非供述證據，均與本件事實具有自然關聯
    性，且核屬書證、物證性質，又查無事證足認有違背法定程
    序或經偽造、變造所取得等證據排除之情事，復經本院依刑
    事訴訟法第164條、第165條踐行物證、書證之調查程序，且
    檢察官及被告對此部分之證據能力亦均不爭執，依同法第15
    8條之4之反面解釋，均認有證據能力。
貳、實體部分：
一、認定犯罪事實所憑證據及理由：
  ㈠訊據被告固坦承其與告訴人張哲源同住於臺中市○○區○○路0號
    ，且於109年9月20日下午5時59分許，其有手持鐮刀在停車
    棚附近之事實，惟矢口否認有何損壞他人物品犯行，辯稱：
    我在車庫旁邊有種植蓮蕉、香茅等植物，我只有持鐮刀割我
    自己的東西云云。
  ㈡惟查：
　⒈被告與告訴人同住於臺中市○○區○○路0號，且被告於109年9月
    20日下午5時55分許，有手持鐮刀在上址旁空地之停車棚附
    近走動，並告訴人所有上址空地旁之停車棚遭割損而不堪用
    等節，為被告坦承不諱，核與證人即告訴人張哲源於警詢及
    偵訊時（見偵卷第25至27、76至78頁）、證人馬世恒於本院
    審理時（見本院卷第192至195頁）之證述相符，並有員警職
    務報告（見偵卷第23頁）、本院110年9月6日勘驗光碟筆錄
    各1份（見本院卷第157至158頁）、現場照片4張（見偵卷第
    51至53頁）、監視器錄影畫面截圖23張、錄影光碟1片（見
    偵卷第39至49、85至105、113頁）在卷可佐，是此部分事實
    ，首堪認定。
　⒉參以證人即告訴人張哲源於警詢、偵訊時證稱：我在109年9
    月20日晚上9時許返家停車時發現停車棚遭人劃破，確認當
    日監視器後，發現被告於該日下午6時許有持鐮刀走至停車
    棚位置等語（見偵卷第25至27、76至78頁）；稽之證人馬世
    恒於本院審理時證稱：告訴人109年9月20日晚上返家時發現
    停車棚遭人割破後至派出所報案，經調閱該日下午5時至6時
    之監視器畫面，該時段僅有被告1人手持鐮刀在該處徘徊等
    語（見本院卷第192至195頁），佐以本院110年9月6日勘驗
    光碟筆錄1份（見本院卷第157至158頁），互核上開證述與
    勘驗光碟筆錄內容均相符，堪以採信。可知告訴人於該日返
    家後，因發現停車棚於該日遭人劃破，即調閱監視器發現被
    告於其出門後至返家期間，有持鐮刀走至其停車棚處，方而
    報警。從而，被告手持鐮刀在上址旁空地之停車棚附近走動
    之時間恰為告訴人停車棚遭劃破之期間，且該期間內僅被告
    1人持鐮刀在該處徘徊，則告訴人之指述，尚非無據。
　⒊依本院110年9月6日勘驗光碟筆錄記載（見本院卷第157至158
    頁）：「於17時58分14秒時，被告的頭頂出現在2支電線桿
    中間及路牌下方，從停車棚左側、香蕉樹後方走出來，被告
    右手持鎌刀，走到路邊彎下腰拉起地上雜草後丟掉，之後背
    對著馬路、站在路邊轉頭觀望四周。於17時58分59秒時，被
    告轉身往停車棚所在的空地走過去，進入空地時，轉頭往右
    看了一下，繼續往前走。於17時59分7秒時，被告背對鏡頭
    ，出現在路牌下方，從停車棚左側往右走過去，之後就被電
    線桿及香蕉樹所遮蔽，無法看見其身影。於17時59分40秒時
    ，被告側身出現在路牌下方，從停車棚左側走出來，走向馬
    路。」及「於17時59分4秒（即影片3分49秒）時，被告右手
    持鎌刀往停車棚所在方向走過去，走到停車棚左側。於17時
    59分9秒時，被告被電線桿及香蕉樹所遮蔽，無法看見其身
    影。於17時59分39秒時，被告從停車棚左側走出來，走出畫
    面外。」可見被告手持鐮刀朝停車棚方向走去，且據被告庭
    呈之現場照片（見本院卷第161頁），該停車棚與被告種植
    農作間為供停放車輛之空地，是既該空地並無被告之農作，
    則被告手持鐮刀朝停車棚方向走去之目的為何，甚為可疑。
　⒋另外，依據上開勘驗筆錄內容，被告數度左顧右盼後，方朝
    停車棚走去，此與通常情形下，損壞他人之物者多欲避人耳
    目而於行為前四處張望之情形相符，綜以上開被告手持鐮刀
    朝停車棚方向走去之時間即為告訴人停車棚遭劃破之期間，
    並該停車棚方向處除停車棚外即無他物，且該停車棚遭損壞
    之形狀、大小及寬度，顯合於遭鐮刀之利器劃過所呈之形式
    ，有現場照片2張（見偵卷第53頁）在卷可證，再再可徵被
    告即為損壞告訴人停車棚之人無疑。
　⒌被告雖辯稱其只有持鐮刀割自己的東西，且該處為大路，本
    來就可以走，其是要走進去巡視云云，然該停車棚與被告種
    植農作間為供停放車輛之空地，該空地並無被告之農作等情
    ，業已認定如上，則被告走向告訴人所有停車棚之目的，顯
    非巡視種植之植物，是被告所辯，實屬飾卸之詞，委無可信
    。
  ㈢綜上，本案事證明確，被告所辯均不足採，被告犯行堪以認
    定，應依法論科。
二、論罪科刑：
　㈠核被告所為，係犯刑法第354條之損壞他人物品罪。
　㈡爰以行為人之責任為基礎，審酌被告恣意損壞告訴人之停車
    棚，致他人財產受損，顯欠缺對於他人財產權應予尊重之觀
    念，所為殊不足取，兼衡被告之素行、目的、動機、犯後態
    度不佳、告訴人所受財產損害程度不重之情形，暨被告自陳
    國小肄業之智識程度、目前務農、收入不固定、日薪約新臺
    幣1000元等家庭經濟及生活狀況（詳見本院卷第199頁）等
    一切情狀，量處如主文所示之刑，並諭知易科罰金之折算標
    準。
三、按供犯罪所用、犯罪預備之物或犯罪所生之物，屬於犯罪行
    為人者，得沒收之。但有特別規定者，依其規定；宣告前二
    條之沒收或追徵，有過苛之虞、欠缺刑法上之重要性、犯罪
    所得價值低微，或為維持受宣告人生活條件之必要者，得不
    宣告或酌減之，刑法第38條第2項前段、同法第38條之2第2
    項分別定有明文。查被告於上開損壞他人物品犯行所用之鐮
    刀，未經扣案，又鐮刀於務農人家尚屬尋常物品，亦非違禁
    物，倘予沒收，實無助達成犯罪預防之目的，參以前揭說明
    ，就本案而言尚不具刑法上之重要性，爰依刑法第38條之2
    第2項不予宣告沒收，附此敘明。
據上論斷，應依刑事訴訟法第299 條第1 項前段，刑法第354條
、第41條第1 項前段，判決如主文。
本案經檢察官張良旭提起公訴，檢察官葉芳如、張溢金、陳怡廷
到庭執行職務。
中　　華　　民　　國　　111 　年　　 1　　月　　12　　日
                 刑事第十一庭　審判長  法　官  曹錫泓
                                       法　官  林依蓉
                                      法  官  蔡汎沂
以上正本證明與原本無異。
如不服本判決應於收受送達後20日內向本院提出上訴書狀，並應
敘述具體理由；其未敘述上訴之理由者，應於上訴期間屆滿後20
日內向本院補提理由書（均須按他造當事人之人數附繕本）「切
勿逕送上級法院」。
告訴人或被害人如不服判決，應備理由具狀向檢察官請求上訴，
上訴期間之計算，以檢察官收受判決正本之日起算。
　　　　                              書記官   黃筠婷
中　　華　　民　　國　　111 　年　　1 　　月　　12　　日
附錄論罪科刑法條
中華民國刑法第354條
毀棄、損壞前二條以外之他人之物或致令不堪用，足以生損害於
公眾或他人者，處 2 年以下有期徒刑、拘役或 1 萬 5 千元以
下罰金。